【裁判字號】    92,台上,3637
【裁判日期】    920703
【裁判案由】    強盜等罪
【裁判全文】
最高法院刑事判決                              九十二年度台上字第三六三七號
    上訴人  甲○○
                    （另案於台灣桃園監獄執行中）
右上訴人因強盜等罪案件，不服台灣高等法院中華民國九十二年四月八日第二審判決
（九十二年度上訴字第一四一號，起訴案號：台灣板橋地方法院檢察署九十年度偵字
第一八六０七號），提起上訴，本院判決如左：
    主  文
上訴駁回。
    理  由
按刑事訴訟法第三百七十七條規定：上訴於第三審法院，非以判決違背法令為理由，
不得為之。是提起第三審上訴，應以原判決違背法令為理由，係屬法定要件。且必須
依據卷內資料為具體之指摘，並足據以辨認原判決已具備違背法令之形式，始屬相當
。本件原判決認定上訴人甲○○牽連犯竊盜罪及加重強盜罪之事實，已詳敘其所憑之
證據及認定之理由，並就上訴人對於第一審判決提起上訴，認已逾十日期間，因而駁
回其在第二審之上訴，經核均無違背法令之情形存在。上訴意旨對於原判決論處其罪
刑部分，是否違背法令，隻字未提，僅以民國九十一年十一月二十九日至同年十二月
十日間，其中十一月三十日、十二月一日、七日、八日，係星期六或星期日之休息日
，上訴人並無超過法定期間而上訴，指摘原審以逾十日駁回其上訴，顯屬違背法律上
之程式云云。然按上訴期間為十日，自送達判決後起算，刑事訴訟法第三百四十九條
前段定有明文。而期間之計算，依民法之規定，同法第六十五條規定甚明。且依民法
第一百二十二條規定，其期間之末日，為星期日、紀念日或其他休息日時，始以其休
息日之次日代之，其期間之首日或中間縱有星期六或星期日，亦不得據以延長其期間
。經查上訴人係於九十一年十一月二十九日收受第一審判決，有送達證書在卷可稽，
其上訴期間截至同年十二月九日已屆滿，而其期間之末日為星期一，並非星期日、紀
念日或其他休息日，自無延長期間之適用，乃其遲至同年月十日始提起上訴，顯已逾
十日之上訴期間，原判決據以駁回其上訴，於法尚無不合，上訴人誤會期間計算之方
法，任意指摘原判決駁回其上訴，為違背法律上之程式，殊非適法之第三審上訴理由
。又上訴人所涉犯之傷害罪及竊盜罪，係屬刑事訴訟法第三百七十六條第一款、第二
款所列之案件，既經第二審判決，依法亦不得上訴於第三審法院，上訴人竟併予提起
上訴，亦為法所不許。綜上所述，上訴人提起本件上訴，難認合法，應予駁回。
據上論結，應依刑事訴訟法第三百九十五條前段，判決如主文。
中      華      民      國    九十二    年      七      月      三      日
                              最高法院刑事第八庭
                                  審判長法官  莊  登  照
                                        法官  洪  明  輝
                                        法官  黃  一  鑫
                                        法官  魏  新  和
                                        法官  林  秀  夫
      右正本證明與原本無異
                                              書  記  官
中      華      民      國    九十二    年      七      月      九      日
                                                                      Ｑ


司法院資訊處製作；財團法人民間司法改革基金會備份。
